【裁判字號】    97,易,381
【裁判日期】    970324
【裁判案由】    違反貿易法
【裁判全文】
臺灣臺北地方法院刑事判決               97年度易字第381號
公  訴  人  臺灣臺北地方法院檢察署檢察官
被      告  丙○○
            甲○○
            華悅國際企業股份有限公司
上  一  人
代  表  人  乙○○
上列被告因違反貿易法案件，經檢察官提起公訴（96年度偵字第
21122 號），本院判決如下：
    主  文
丙○○共同犯貿易法第二十七條第一項第一款之非法輸往管制地
區罪，玖罪，均累犯，各處拘役參拾日，如易科罰金，均以新台
幣壹仟元折算壹日；均減為拘役拾伍日，如易科罰金，均以新台
幣壹仟元折算壹日。又共同犯貿易法第二十七條第一項第一款之
非法輸往管制地區罪，參罪，均累犯，各處拘役參拾日，如易科
罰金，均以新台幣壹仟元折算壹日。應執行拘役壹佰壹拾伍日，
如易科罰金，以新台幣壹仟元折算壹日。
甲○○共同犯貿易法第二十七條第一項第一款之非法輸往管制地
區罪，玖罪，各處拘役貳拾日，如易科罰金，均以新台幣壹仟元
折算壹日；均減為拘役拾日，如易科罰金，均以新台幣壹仟元折
算壹日。又共同犯貿易法第二十七條第一項第一款之非法輸往管
制地區罪，參罪，各處拘役貳拾日，如易科罰金，均以新台幣壹
仟元折算壹日。應執行拘役壹佰日，如易科罰金，以新台幣壹仟
元折算壹日。緩刑貳年。
華悅國際企業股份有限公司因其代理人、受雇人執行業務犯貿易
法第二十七條第一項第一款之非法輸往管制地區罪，玖罪，各科
罰金新台幣壹萬元；均減為罰金新台幣伍仟元。又因其代理人、
受雇人執行業務犯貿易法第二十七條第一項第一款之非法輸往管
制地區罪，參罪，各科罰金新台幣壹萬元。應執行罰金新台幣伍
萬元。
    事  實
一、丙○○係址設臺北市大安區○○○路422 號2 樓之3 華悅國
    際企業股份有限公司（下稱華悅公司）之總經理，為華悅公
    司實際負責人，乙○○則為華悅公司之登記負責人，另甲○
    ○為華悅公司業務代表，負責科技商品之外銷業務。丙○○
    曾因偽造文書案件，經臺灣高等法院90年度上訴字第3399號
    判處有期徒刑7 月，於民國94年9 月14日縮刑期滿執行完畢
    ，詎猶不知悔改，與甲○○均明知非經許可不得輸出戰略性
    高科技貨品，且輸往管制地區之特定戰略性高科技貨品之種
    類與管制地區，均由主管機關經濟部依法公告，且華悅公司
    會計徐家惠、業務劉東榮亦先後參加經濟部國貿局所舉辦之
    相關講習，並轉知包括丙○○、甲○○在內之所有華悅公司
    員工知悉，而如附表所示之貨品，亦由經濟部先後於95年6
    月1 日及95年12月19日公告修正列入戰略性高科技貨品種類
    管制項目，北韓則列為管制輸出地區。丙○○與甲○○竟共
    同基於未經許可輸出戰略性高科技貨品至管制地區之犯意聯
    絡，為求順利出口，由丙○○委甲○○負責北韓大城山信息
    技術交流社（Korea Daesongsan information technology
    exchange corporation) 等客戶，並由甲○○先向不知情之
    研華股份有限公司（下稱研華公司）等訂購如附表所示之貨
    品，再委請不知情之德威運通股份有限公司（下稱德威公司
    、址設臺北市大安區○○○路○ 段204 號4 樓之1 及4 樓之
    2） 及鴻昇實業股份有限公司梧棲分公司（下稱鴻昇公司）
    員工，先後製作如附表所示交易之出口報單，向臺北與臺中
    關稅局辦理報關，經獲准出口，並委由不知情澳門航空股份
    有限公司等，將如附表編號1-1 至1-8 等筆出口之貨品，運
    送至北韓南浦港等處，另附表編號2-1 至2-6 等筆出口之貨
    品，則先運送至大陸或澳門地區，再由北韓進貨廠商安排轉
    運至北韓。嗣經法務部調查局航業海員調查處臺中站接獲情
    資循線查獲。
二、案經法務部調查局航業海員調查處臺中站移送臺灣臺北地方
    法院檢察署檢察官偵查起訴。
    理  由
一、上述事實，業據被告丙○○、甲○○於偵訊及本院審理時均
    坦承不諱，核與證人即華悅公司業務戴淑芬、德威公司業務
    員鄭凱元、鴻昇公司職員陳珮瑜與莊孟妍於偵訊時證稱之情
    節相符；而依華悅公司會計徐家惠、業務劉東榮在偵訊時之
    證稱，二人先後曾在95年5 月31日、12月19日參加經濟部國
    貿局所舉辦有關「戰略性高科技貨品種類、特定戰略性高科
    技貨品種類及輸出管制」之相關講習，並將講習內容轉知被
    告丙○○、甲○○等公司同事知悉；又依證人即研華公司副
    總經理陳贊鴻、臺灣麗馳科技股份有限公司副總經理蔣煥榮
    、友嘉實業股份有限公司業務專員林峻麟、宏碁股份有限公
    司經銷事業處銷售經理邱茂松在偵訊時之證稱，如附表所示
    各該公司所生產之產品，確實符合海關進口稅則號別000000
    00000 該項之特徵、00000000000 中8457節或000000 00000
    、00000000000 等之解釋；此外，並有扣案如附表所示出口
    交易之出口報單、發票、轉帳傳票、匯入匯款通知繳款單、
    統一發票、訂購單、契約及經濟部95年6 月1 日與同年12月
    19日起公布生效之「戰略性高科技貨品種類、特定戰略性高
    科技貨品種類及輸出管制」函文在卷可稽。綜此，由上開證
    人證詞及相關書證等補強證據，足證被告之自白核與事實相
    符。是本件事證明確，被告犯行堪以認定，應予依法論科。
二、核被告丙○○與甲○○二人所為，均係犯貿易法第27條第1
    項第1 款之未經許可輸出戰略性高科技貨品至管制地區罪。
    被告二人就上述犯行有犯意聯絡及行為分擔，應論以共同正
    犯。而被告華悅公司因其法人之代理人（被告丙○○）、受
    雇人（被告甲○○）執行業務犯上開之罪，依同法27條第2
    項之規定，應科處罰金。被告丙○○及甲○○二人先後於如
    附表所示95年8 月31日、95年12月21日、96年1 月16日、96
    年1 月22日、96年1 月26日、96年2 月15日、96年3 月2 日
    、96年3 月16日、96年4 月23日、96年5 月7 日、96年5 月
    17日、96年7 月6 日計12次非法輸出戰略性高科技貨品至管
    制地區之犯行，犯意各別、行為互異，應予分論併罰。被告
    丙○○前有如事實欄所載之前科，此有臺灣高等法院被告全
    國前案紀錄表1 份在卷供參，則被告於5 年內故意再犯本件
    有期徒刑以上之罪，為累犯，應依法加重其刑。爰審酌：(一)
    被告丙○○具美國碩士之學歷、被告甲○○為政治大學國貿
    系畢業，二人長期均從事國際貿易之業務，智識程度均非低
    ；(二)華悅公司過去係以出口產品至北韓為業務大宗，被告丙
    ○○與甲○○為圖業務之拓展，始違反規定輸出戰略性高科
    技貨品至北韓之犯罪動機、目的與手段；(三)被告丙○○與甲
    ○○所輸出者雖屬於經濟部管制之戰略性高科技貨品，但所
    輸出之工業用電腦、不銹鋼空心管、燒錄機、桌上型電腦、
    雷射印表機等產品，不少亦屬於一般消費性用品，對於可能
    造成之危害程度不高；(四)被告丙○○與甲○○於警詢、偵訊
    及本院審理時均能坦承犯行、顯有悔意之犯後態度，暨被告
    華悅公司違反貿易法之次數等一切情狀，分別量處被告丙○
    ○與甲○○如主文第一項、第二項之刑，並科被告華悅公司
    如主文第三項所示之罰金。另被告丙○○與甲○○前述在95
    年8 月31日、95年12月21日、96年1 月16日、96年1 月22日
    、96年1 月26日、96年2 月15日、96年3 月2 日、96年3 月
    16日、96年4 月23日所為犯行部分，係在96年4 月24日以前
    ，且本案宣告刑為有期徒刑1 年6 月以下，爰依中華民國96
    年罪犯減刑條例第2 條第1 項第3 款、第7 條、第9 條之規
    定，就此部分均減其宣告刑二分之一，並與不得減刑部分均
    定易科罰金之標準後，再定其應執行刑；至被告華悅公司則
    依前述情況減其罰金後，定其應科之罰金。末查被告甲○○
    前未曾因犯罪受有期徒刑以上刑之宣告，有卷附臺灣高等法
    院被告前案紀錄表可按，其因一時貪念，觸犯刑事法律規範
    ，經此罪刑之宣告後，當知所警惕，信無再犯之虞，而公訴
    人亦請求本院予以緩刑之機會，是本院認就其所宣告之刑以
    暫不執行為適當，爰宣告緩刑2 年。
據上論斷，應依刑事訴訟法第284 條之1 、第299 條第1 項前段
，貿易法第27條，刑法第11條前段、第28條、第47條第1 項、第
41條第1 項前段、第51條第6 款、第7 款、第74條第1 項第1 款
，中華民國96年罪犯減刑條例第2 條第1 項第3 款、第7 條、第
9條、第10條第1 項、第11條，判決如主文。
本件經檢察官高怡修到庭執行職務
中    華    民    國    97    年    3     月    24    日
                  刑事第六庭    法  官  林孟皇
本正本證明與原本無異。
如不服本判決，應於判決送達後10日內，向本院提出上訴狀。
                                書記官  宋德華
中    華    民    國    97    年    3     月    24    日
附錄本案論罪科刑法條全文：
貿易法第27條
輸出入戰略性高科技貨品有左列情形之一者，處二年以下有期徒
刑、拘役或科或併科新台幣三十萬元以下罰金︰
一、未經許可輸往管制地區。
二、經核發輸入證明文件後，未經許可於輸入前轉往管制地區。
三、輸入後未經許可擅自變更原申報用途，供作生產、發展核子
    、生化、飛彈等軍事武器之用。
法人之代表人、法人或自然人之代理人、受雇人或其他從業人員
，因執行業務犯前項之罪者，除處罰其行為人外，對該法人或自
然人亦科以前項之罰金。


司法院資訊處製作；財團法人民間司法改革基金會備份。
